【裁判字號】    99,交簡上,61
【裁判日期】    990618
【裁判案由】    過失傷害
【裁判全文】
臺灣臺北地方法院刑事判決            99年度交簡上字第61號
公  訴  人  臺灣臺北地方法院檢察署檢察官
上  訴  人
即  被  告  乙○○
上列上訴人即被告因過失傷害案件，不服本院中華民國99年2月
12 日98年度北交簡字第1507號第一審簡易判決（聲請簡易判決
處刑案號：98年度偵字第21486號），提起上訴，本院管轄第二
審之合議庭審理，判決如下︰
    主  文
原判決撤銷。
乙○○因過失傷害人，處拘役伍拾日，如易科罰金，以新臺幣壹
仟元折算壹日。緩刑貳年。
    事  實
一、乙○○於民國98年3月26日22時10分許，騎乘BGY-991號重型
    機車，沿臺北市中山區○○○路○段93巷由北往南方向行駛
    ，欲左轉民生東路2段95號時，本應遵守道路交通標誌、標
    線、號誌之指示，不得於劃有分向限制線之路段左轉彎，以
    避免發生碰撞之危險，而依當時情況並無不能注意之情事，
    竟疏於注意，違規由臺北市中山區○○○路○段93巷口之角
    落逆向行駛並左轉民生東路2段95號前時，適甲○○騎乘BLY
    -555號重型機車沿民生東路2段由東往西方向行駛，因乙○
    ○逆向行駛撞擊甲○○所騎乘之BLY-555號重型機車，致甲
    ○○受有右足第五趾閉鎖性腳趾骨骨折之傷害。
二、案經甲○○訴由臺北市政府警察局中山分局報告臺灣臺北地
    方法院檢察署檢察官偵查後聲請簡易判決處刑。
    理  由
壹、程序部分：
    按被告以外之人於審判外之言詞或書面陳述，除法律有規定
    者外，不得作為證據；又被告以外之人於審判外之陳述，雖
    不符合同法第159條之1至第159條之4之規定，但經當事人於
    審判程序同意作為證據，法院審酌該言詞陳述或書面陳述作
    成時之情況，認為適當者，亦得為證據。當事人、代理人或
    辯護人於法院調查證據時，知有第159條第1項不得為證據之
    情形，而未於言詞辯論終結前聲明異議者，視為有前項之同
    意，刑事訴訟法第159條第1項及第159條之5分別定有明文。
    本判決下列所引用之證據資料，均經依法踐行調查證據程序
    ，當事人於本院言詞辯論終結前亦未聲明異議，本院審酌證
    據資料製作時之情況，均無違法不當及證明力明顯過低之瑕
    疵，亦查無依法應排除其證據能力之情形，認以之作為證據
    應屬適當，皆有證據能力。
貳、實體部分
一、上揭犯罪事實，業據被告乙○○坦承不諱，核與告訴人甲○
    ○指訴之情節相符，且有道路交通事故現場圖、交通事故談
    話紀錄表、道路交通事故補充資料表、道路交通事故初步分
    析研判表、道路交通事故調查報告表(一)(二)、馬偕紀念醫院台
    北院區診斷證明書等各1紙及照片7張附卷可稽（見98年度他
    字第6508號偵查卷第4頁、第15至18頁、第40至45頁）。
二、按駕駛人駕駛汽車，應遵守道路交通標誌、標線、號誌之指
    示，在遵行車道內行駛，道路交通安全規則第90條定有明文
    。被告駕車自應注意上述道路交通安全規定，且依當時情形
    ，並無不能注意之情事，竟違反上述規定，貿然違規逆向行
    駛，致使告訴人受有前開傷勢，被告確有過失甚明，且其過
    失行為與告訴人所受傷害之間有相當因果關係。本案事證明
    確，被告犯行洵堪認定，應依法論科。
三、核被告所為，係犯刑法第284條第1項前段之過失傷害罪。又
    被告於肇事後，在有偵查犯罪職權之機關知悉其為肇事人前
    ，於臺北市政府警察局交通警察大隊中山分隊員警前往傷者
    就醫之醫院處理時，主動向警員坦承肇事，有臺北市○○○
    ○○道路交通事故肇事人自首情形紀錄表在卷可參（見偵查
    卷第47頁），符合自首要件，爰依刑法第62條前段規定減輕
    其刑。
四、原審對被告論罪科刑，固非無見，惟原審並未審酌被告有前
    揭自首之情，被告上訴意旨指稱原審量刑過重，非無理由，
    自應由本院予以撤銷改判。爰審酌被告素行、過失情節、告
    訴人所受傷勢，及被告於犯後坦承犯行，並與告訴人達成和
    解（見本院卷第31頁）等一切情狀，量處如主文所示之刑，
    並諭知易科罰金之折算標準。末查，被告前未曾因故意犯罪
    受有期徒刑以上刑之宣告，有臺灣高等法院被告前案紀錄表
    在卷可稽，其因一時疏忽，致罹刑章，犯後坦承犯行，且與
    告訴人達成和解，賠償告訴人之損害，告訴人亦表示願意原
    諒被告給被告機會（見本院卷第29頁），信被告經此偵審程
    序及刑之宣告，應已知警惕而無再犯之虞，本院因認對被告
    所處之刑以暫不執行為適當，爰併予宣告緩刑2年，以啟自
    新。
據上論斷，應依刑事訴訟法第455條之1第1項、第3項、第369條
第1項前段、第364條、第299條第1項前段，刑法第284條第1項前
段、第62條前段、第41條第1項前段、第74條第1項第1款，刑法
施行法第1條之1第1項、第2項前段，判決如主文。
本案經檢察官高維駿到庭執行職務。
中    華    民    國    99    年    6     月    18    日
                  刑事第七庭    審判長法  官  林庚棟
                                      法  官  林勇如
                                      法  官  章曉文
上正本證明與原本無異。
不得上訴。
                                      書記官  林義盛
中    華    民    國    99    年    6     月    18    日
附錄本案論罪科刑法條
中華民國刑法第284條
因過失傷害人者，處6月以下有期徒刑、拘役或5百元以下罰金，
致重傷者，處1年以下有期徒刑、拘役或5百元以下罰金。
從事業務之人，因業務上之過失傷害人者，處1年以下有期徒刑
、拘役或1千元以下罰金，致重傷者，處3年以下有期徒刑、拘役
或2千元以下罰金。

司法院資訊處製作；財團法人民間司法改革基金會備份。
